【裁判字號】    95,小上,30
【裁判日期】    951016
【裁判案由】    侵權行為損害賠償
【裁判全文】
臺灣臺南地方法院民事裁定              95年度小上字第30號
上  訴  人  乙○○
被上訴人    甲○○
上列當事人間請求侵權行為損害賠償事件，上訴人對於中華民國
95年8月15日本院新營簡易庭95年度營小字第769號第一審判決提
起上訴，本院裁定如下：
    主  文
上訴駁回。
第二審訴訟費用新台幣壹仟伍佰元由上訴人負擔。
    理  由
一、按關於請求給付金錢或其他代替物或有價證券之訴訟，其標
    的金額或價額在新台幣（下同）10萬元以下者，適用小額程
    序；對於小額程序之第一審裁判之上訴或抗告，非以其違背
    法令為理由，不得為之；再上訴狀內應記載上訴理由，表明
    下列各款事項：一原判決所違背之法令及具體內容。二依訴
    訟資料可認為原判決有違背法令之具體事實，民事訴訟法第
    436條之8第1項、同條之24第2項、同條之25分別定有明文。
    又依同法第436條之32準用同法第468條、第469條第1款至第
    5款之規定，判決不適用法規或適用不當者，為違背法令，
    而判決有同法第469條第1款至第5款情形之一者，為當然違
    背法令。是當事人對於小額程序之第一審判決提起上訴，如
    依民事訴訟法第468條規定，以第一審判決有不適用法規或
    適用法規不當為理由時，其上訴狀或理由書應有具體之指摘
    ，並揭示該法規之條項或其內容，若係成文法以外之法則，
    應揭示該法則之旨趣，倘為司法院解釋或最高法院之判例，
    則應揭示該判解之字號或其內容，如以民事訴訟法第469條
    第1款至第5款所列情形為理由時，其上訴狀或理由書，應揭
    示合於該條款之事實，上訴狀或理由書如未依此項方法表明
    ，或其所表明者，顯與上開法條規定之情形不相合時，即難
    認為已對第一審判決之違背法令有具體之指摘，其上訴自難
    認為合法。
二、本件上訴意旨略以：原判決把零件費和烤漆費皆以折舊的方
    式計算，但原告所有車牌號碼SA-0563號車子係於民國94年6
    月7日向他人購入並過戶，於民國94年7月8日全車烤漆並更
    換部分零件和變更顏色，至今未滿一年云云。
三、經查：
（一）本件請求給付之訴訟標的金額為9萬元，揆諸前開規定，
      應適用小額程序，合先敘明。
（二）對於小額程序第一審判決之上訴，非以其判決違背法令為
      理由，不得為之。本件上訴人對於第一審判決提起上訴，
      雖具狀記載上訴理由，惟依其所載上開上訴理由，並未表
      明原判決所違背之法令及其具體內容，暨依訴訟資料可認
      原判決有違背法令之具體事實，則其提起本件上訴核與前
      揭上訴之法定程式即有未合，自難謂為合法。
（三）從而，上訴人既未具體指摘原判決有何違背法令之事由，
      而原判決亦無不適用法規、適用法規不當，或有民事訴訟
      法第496條第1款至第5款所列違背法令之情形，揆諸首揭
      說明，上訴人之上訴要難認為合法，應予駁回。
四、末按於小額訴訟之上訴程序，法院為訴訟費用之裁判時，應
    確定其費用額，民事訴訟法第436條之19第1項、436條之32
    第1項定有明文。本件上訴人小額訴訟之上訴，既經駁回，
    關於第二審訴訟費用自應由上訴人負擔。查本件第二審訴訟
    費用為上訴裁判費1500元，揆諸前開規定，應由上訴人負擔
    ，爰併予確定如主文第二項所示。
五、從而，本件上訴為不合法，依民事訴訟法第436條之32第2項
    、第444條第1項前段、第95條、第78條、第432條之32第1項
    第436條之19第1項，裁定如主文。
中    華    民    國    95    年    10    月    16    日
                  民事第二庭    審判長法  官  翁金緞
                                      法  官  黃瑪玲
                                      法  官  李杭倫
以上正本係照原本作成
如對本裁定抗告須於裁定送達後10日內向本院提出抗告狀，並應
繳納抗告費新台幣1,000元整。
中    華    民    國    95    年    10    月    16    日
                                      書記官  汪維屏


司法院資訊處製作；財團法人民間司法改革基金會備份。
